【裁判字號】    97,中交簡上,660
【裁判日期】    970904
【裁判案由】    公共危險
【裁判全文】
臺灣臺中地方法院刑事判決         97年度中交簡上字第660號
上  訴  人
即  被  告  甲○○
上列上訴人因公共危險案件，不服本院臺中簡易庭97年度中交簡
字第1321號中華民國97年6月10日第一審簡易判決（聲請案號：
臺灣臺中地方法院檢察署97年度偵字第10278號），提起上訴，
本院管轄之第二審合議庭判決如下：
    主    文
上訴駁回。
甲○○緩刑貳年，緩刑期內付保護管束。
    犯罪事實及理由
一、本案經本院審理結果，認原第一審簡易判決認事用法及量刑
    均無不當，應予維持，並引用如附件第一審判決書（含臺灣
    臺中地方法院檢察署檢察官簡易判決處刑聲請書）記載之犯
    罪事實、證據及理由。
二、查本件上訴人即被告（下稱被告）甲○○之上訴意旨略以：
    伊因年輕識淺，一時好奇，未曾深慮，看到有人聚集而參加
    飆車，為警查獲後，經警方及法官曉諭已知飆車對身體傷害
    及造成社會秩序混亂的嚴重性，深感後悔，保證將來必不會
    再犯。伊現為學生，白天上班，晚上上學，一向有正常工作
    ，生活正常，保證以後不再夜遊。伊家境清寒，父從事駕駛
    載貨工作，每日工作所得微薄，繳交房貸後所餘無幾，僅供
    家庭溫飽，還要供3名子女學費、生活費，家計支出每分錢
    都要計算，不敢請假，也不敢亂花錢，多年來從事貨運工作
    ，身體亦有職業病。伊受判刑需交罰金近10萬元，已是全家
    半年生活費，伊父母實無力繳納。請審酌伊家境困難及年紀
    尚輕，保證以後不再犯，伊前無任何犯罪前科，請求給予緩
    刑之機會等語。查原審以被告罪證明確，適用刑法第18 5條
    第1項、第41條第1項前段、刑法施行法第1條之1之規定，予
    以論罪，併審酌被告犯罪之情狀，判處被告有期徒刑3月，
    如易科罰金，以新臺幣1000元折算1日，而核其認事用法及
    量刑，均無違法及不當之處，是被告提起上訴，為無理由，
    應予駁回。末以，被告前未曾因故意犯罪而受有期徒刑以上
    刑之宣告，有臺灣高等法院被告前案紀錄表附卷可憑，本院
    斟酌被告尚屬年少，因初入社會、經驗未豐而罹於本案刑責
    ，且其家中經濟並非富裕，其晚上上課，白天上班，貼補家
    計，有學生證影本、在職證明書各乙份在卷可參，其因一時
    疏失，偶罹刑典，犯後坦承犯行，深具悔意，經此刑之宣告
    後，應知警惕而無再犯之虞，認以暫不執行其刑為當，併予
    宣告緩刑2年，並依刑法第93條第1項規定諭知於緩刑期間交
    付保護管束，用啟自新。
據上論斷，應依刑事訴訟法第455條之1第1項、第3項、第373條
、第368條，刑法第74條第1項1款、第93條第1項，判決如主文。
中    華    民    國    97    年    9     月    4     日
                        臺灣臺中地方法院刑事第五庭
                            審判長法  官  鍾堯航
                                  法  官  吳崇道
                                  法  官  劉麗瑛
上正本證明與原本無異。
不得上訴。
                                  書記官  王玟
中    華    民    國    97    年    9     月     4    日


司法院資訊處製作；財團法人民間司法改革基金會備份。
